【裁判字號】    98,易,1187
【裁判日期】    980401
【裁判案由】    竊盜等
【裁判全文】
臺灣屏東地方法院刑事判決              98年度易字第1187號
公  訴  人  臺灣屏東地方法院檢察署檢察官
被      告  乙○○
上列被告因竊盜案件，經檢察官提起公訴（98年度偵字第7420號
），本院於準備程序進行中，因被告就被訴事實均為有罪之陳述
，經告知簡式審判程序意旨，並聽取公訴人及被告意見後，本院
裁定依簡式審判程序審理，判決如下：
    主  文
乙○○犯竊盜罪，累犯，處拘役拾日，如易科罰金以新臺幣壹
仟元折算壹日；又犯侵入住宅罪，累犯，處拘役貳拾日，如易科
罰金，以新臺幣壹仟元折算壹日。應執行拘役肆拾日，如易科罰
金，以新臺幣壹仟元折算壹日。
    事  實
一、乙○○前於93年間，因竊盜案件，經本院以93年度簡字第
    641 號判決處有期徒刑4 月確定，又因搶奪、竊盜案件，經
    臺灣高雄地方法院以93年度訴字第2120號判決處有期徒刑9
    月、9 月，應執行有期徒刑1 年5 月確定，嗣經本院以96
    年度聲減字第387 號就前開各罪裁定減刑2 分之1 ，並就上
    開93年度訴字第2120號案件之2 罪減得之刑定應執行有期徒
    刑8 月確定，與93年度簡字第641 號案件所減得之刑接續執
    行，而於96年8 月14日易科罰金執行完畢，意圖為自己不法
    之所有，於98年9 月27日下午4 時至5 時許，未經許可侵入
    其堂兄甲○○位於屏東縣車城鄉○○村○○路114 號之住宅
    ，竊取甲○○所有之砂輪機1 台、電子鍋1 個、衣服3 件、
    短褲1 件、行動電話充電器1 個、行動電話電池1 個，得手
    後將該等物品搬至屋外樹下。適其不知情之友人蕭文仁（另
    經檢察官為不起訴處分）來訪，乙○○因罹患骨髓炎行動不
    便，即向蕭文仁陳稱「上開物品是我的，幫我搬回家中」，
    蕭文仁信以為真，遂將該等物品搬至車城鄉○○村○○路
    120 號乙○○住處。甲○○於同（27）日下午5 時30分許返
    家發現物品遭竊，即報警循線查獲乙○○，乙○○事後歸還
    上開砂輪機、電子鍋、衣服、短褲、行動電話充電器給甲○
    ○。警方復在乙○○前開住處查扣上揭行動電話電池（調查
    完畢後已發還甲○○）。
二、案經甲○○訴由屏東縣政府警察局恆春分局報請臺灣屏東地
    方法院檢察署檢察官偵查起訴。
    理  由
一、被告乙○○所犯均係死刑、無期徒刑、最輕本刑為3 年以上
    有期徒刑以外之罪，其於準備程序就前揭被訴事實均為有罪
    之陳述，經告知簡式審判程序之旨，並聽取其等與公訴人之
    意見後，本院認無不得或不宜改依簡式審判程序進行之情，
    爰依刑事訴訟法第273 條之1 第1 項、第284 條之1 規定，
    裁定進行簡式審判程序。
二、上揭犯罪事實，業於被告乙○○迭於警詢、偵查及本院審理
    時坦承不諱，核與證人即告訴人甲○○、證人蕭文仁於警詢
    警詢所證述之情節相符，並有案發現場照片9 張、贓物認領
    保管單1 紙在卷足憑，綜上足認，被告竊盜、侵入住居之犯
    行，事證明確，堪予認定。
三、核被告所為，係犯刑法第320 第1 項之竊盜罪、同法第306
    條第1 項侵入住宅罪。被告所犯上開2 罪間，犯意各別，行
    為互殊，應予分論併罰。被告前於93年間，因竊盜案件，經
    本院以93年度簡字第641 號判決處有期徒刑4 月確定，又因
    搶奪、竊盜案件，經臺灣高雄地方法院以93年度訴字第2120
    號判決處有期徒刑9 月、9 月，應執行有期徒刑1 年5 月確
    定，嗣經本院以96年度聲減字第387 號就前開各罪裁定減刑
    2 分之1 ，並就上開93年度訴字第2120號案件之2 罪減得之
    刑定應執行有期徒刑8 月確定，與93年度簡字第641 號案件
    所減得之刑接續執行，而於96年8 月14日易科罰金執行完畢
    之事實，有臺灣高等法院被告前案紀錄表1 份附卷可按，其
    受有期徒刑之執行完畢5 年以內故意再犯本件有期徒刑以上
    之各罪，均為累犯，應依刑法第47條第1 項之規定各加重其
    刑。爰審酌被告有竊盜、搶奪前科，素行非佳，惟念其犯罪
    手段尚屬輕微、犯案動機單純，並坦承犯行，態度尚稱良好
    及告訴人甲○○與其係親戚，事後已達成和解，所竊得之物
    均已返還甲○○，甲○○並表示原諒被告，有和解1 紙書附
    本院卷可按等一切情狀，各量處如主文所示之刑，並諭知易
    科罰金之標準及定應執行刑與易科罰金之折算標準。
據上論斷，應依刑事訴訟法第273 條之1 第1 項、第299 條第1
項前段，刑法第306 條第1 項、第320 條第1 項、第47條第1項
、第41條第1 項前段、第51條第6 款，刑法施行法第1 條之1 ，
判決如主文。
本案經檢察官劉昀到庭執行職務。
中    華    民    國    98    年    4     月    1     日
                  刑事第一庭    法  官  涂裕洪
以上正本證明與原本無異。
如不服本判決應於收受判決後10日內向本院提出上訴書狀，並
應敘述具體理由；其未敘述上訴理由者，應於上訴期間屆滿後
20日內向本院補提理由書（均須按他造當事人之人數附繕本）
「切勿逕送上級法院」。
中    華    民    國    98    年    4     月    1     日
                                書記官  卓春成
附錄本案論罪科刑法條全文：
刑法第306條第1項：
無故侵入他人住宅、建築物或附連圍繞之土地或船艦者，處1 年
以下有期徒刑、拘役或3 百元以下罰金。
刑法第320條第1項：
意圖為自己或第三人不法之所有，而竊取他人之動產者，為竊盜
罪，處五年以下有期徒刑、拘役或五百元以下罰金。

司法院資訊處製作；財團法人民間司法改革基金會備份。
